【裁判字號】    99,訴,1353
【裁判日期】    990729
【裁判案由】    毒品危害防制條例
【裁判全文】
臺灣板橋地方法院刑事判決              99年度訴字第1353號
公  訴  人  臺灣板橋地方法院檢察署檢察官
被      告  甲○○
上列被告因違反毒品危害防制條例案件，經檢察官提起公訴（99
年度毒偵字第1718、2593號），本院合議庭裁定依簡式審判程序
，判決如下：
    主  文
甲○○犯施用第一級毒品罪，累犯，處有期徒刑捌月。又犯施用
第二級毒品罪，累犯，處有期徒刑肆月；扣案之甲基安非他命捌
包（淨重共6. 5735 公克）沒收銷燬之；扣案包裝上開甲基安非
他命之外包裝袋捌個、甲基安非他命吸食器壹組，均沒收。應執
行有期徒刑拾月；扣案之甲基安非他命捌包（淨重共6.5735公克
）沒收銷燬之；扣案包裝上開甲基安非他命之外包裝袋捌個、甲
基安非他命吸食器壹組，均沒收。
    事  實
一、甲○○於民國86年間，因施用第一、二級毒品案件，經法院
    裁定送勒戒處所施以觀察、勒戒後，於87年9 月15日執行完
    畢釋放出所，該次犯行並經臺灣高雄地方法院以86年度訴字
    第4001號判處免刑確定；復於94年間，因妨害公務案件，經
    臺灣花蓮地方法院以94年度易字第193 號判處有期徒刑5 月
    確定，於95年4 月20日易科罰金執行完畢；又於97年間，因
    施用毒品案件，經臺灣花蓮地方法院以97年度毒聲字第65號
    裁定送觀察、勒戒後，認無繼續施用毒品傾向，於97年10月
    22日執行完畢釋放出所，並由臺灣花蓮地方法院檢察署檢察
    官以97年度偵字第2263號、97年度毒偵字第414 號為不起訴
    處分確定。詎其不知悔改，於前開觀察勒戒執行完畢釋放後
    5 年內，復基於施用第一級毒品之犯意，於99年2 月10日某
    時許，在不詳地點，以將海洛因摻入香菸，燃燒吸食其煙氣
    之方式，施用海洛因1 次；又另行起意，基於施用第二級毒
    品之犯意，於同日某時許，在其臺北縣板橋市○○路○ 段19
    8 巷5 號1 樓之住處（公司宿舍）內，以玻璃球燒烤方式，
    施用第二級毒品甲基安非他命1 次。嗣於同日下午2 時30分
    許，為警持搜索票在上址扣得甲○○所有之大麻1 包（淨重
    0.1776公克）及大麻吸食器1 組（涉嫌持有第二級毒品大麻
    部分，經檢察官另案起訴）；另扣得甲基安非他命8 包（淨
    重共6.5735公克）、包裝上開甲基安非他命之外包裝袋8 個
    、供施用甲基安非他命之吸食器1 組，並經甲○○同意採尿
    送驗後，呈嗎啡及甲基安非他命陽性反應，而查悉上情。
二、案經花蓮縣警察局移送臺灣板橋地方法院檢察署檢察官偵查
    起訴。
    理  由
一、本件被告甲○○所犯係死刑、無期徒刑、最輕本刑為3 年以
    上有期徒刑以外之罪，其於本院準備程序中就被訴事實為有
    罪之陳述，經告知簡式審判程序之旨，並聽取公訴人及被告
    之意見後，合議庭裁定由受命法官獨任進行簡式審判程序。
二、上開事實，業經被告甲○○於本院審理中自白甚詳；而被告
    經警於採集其尿液檢體送驗結果，呈嗎啡及甲基安非他命陽
    性反應一情，亦有慈濟大學濫用藥物檢驗中心檢驗總表（委
    驗機構編號：Ｚ000000000）、花蓮縣警察局偵辦毒品案件涉
    嫌人尿液檢體採集送驗紀錄表在卷可稽；另扣得疑似毒品之
    晶體8 包，經送鑑定呈第二級毒品甲基安非他命反應（淨重
    共6.5735公克），有慈濟大學濫用藥物檢驗中心99年3 月4
    日慈大藥字第99030404號函附毒品鑑定書存卷可查，復有如
    事實欄所載物品扣案可資佐證。足徵被告上開任意性自白核
    與事實相符，而堪採信，資為斷罪科刑之基礎。被告有事實
    欄所載施用毒品前科，有本院被告前案紀錄表附卷可查，被
    告於觀察、勒戒或強制戒治執行完畢釋放後，5 年內再犯本
    件施用毒品案件，即屬毒品危害防制條例第23條第2 項所稱
    「5 年內再犯」之情形，檢察官自應依法追訴。綜上，本件
    事證明確，被告犯行堪以認定，應依法論科。
三、查海洛因、甲基安非他命，分別為毒品危害防制條例第2 條
    第2 項第1 款、2 款所稱之第一、二級毒品，核被告施用海
    洛因及甲基安非他命之行為，係分別違反該條例第10條第1
    項、第2 項之施用第一、二級毒品罪。被告持有海洛因、甲
    基安非他命進而施用，其持有之低度行為，應為施用之高度
    行為所吸收，不另論罪。又其所犯施用第一、二級毒品2 罪
    ，犯意各別、行為互殊，應予分論併罰。又被告有如事實欄
    所載犯罪科刑及有期徒刑執行完畢情形，有臺灣高等法院被
    告前案紀錄表在卷可稽，其於有期徒刑執行完畢後5 年以內
    ，故意再犯本件最重本刑為有期徒刑以上之罪，上開2 罪皆
    應依刑法第47條第1 項之規定論以累犯，並加重其刑。審酌
    被告業經觀察、勒戒之矯治程序，並由臺灣花蓮地方法院檢
    察署檢察官以97年度偵字第2263號、97年度毒偵字第414 號
    為不起訴處分確定（見上開前案紀錄表），竟不知警惕，再
    犯本件施用第一、二級毒品犯行，顯見其不思悔改，自制力
    亦顯不佳；惟施用毒品行為於本質上係屬自我戕害行為，反
    社會性之程度應屬較低，另被告犯罪後已坦承犯行等一切情
    狀，爰各量處如主文所示之宣告刑，並定其應執行之刑。扣
    案之甲基安非他命8 包（淨重共6.5735公克），係屬第二級
    毒品，不問屬於犯人與否，均應依毒品危害防制條例第18條
    第1 項前段之規定併予宣告沒收銷燬之。扣案用以包裝上開
    甲基安非他命之外包裝袋8 個，皆係被告所有便於攜帶上開
    毒品及防潮使用之物；扣案之甲基安非他命吸食器1 組，係
    被告所有供施用上開甲基安非他命使用之物，業據被告供明
    在卷，爰皆依刑法第38條第1 項第2 款規定併予宣告沒收之
    。至本件上述扣得大麻1 包（淨重0.1776公克）及大麻吸食
    器1組 ，此部分被告持有第二級毒品大麻犯嫌，業經檢察官
    另案起訴；且核與本件被告上開施用毒品犯行無關，爰不另
    為沒收之諭知，併予敘明。
四、據上論斷，應依刑事訴訟法第273 條之1 第1 項、第284 條
    之1 、第299 條第1 項前段，毒品危害防制條例第10條第1
    項、第2 項、第18條第1 項前段，刑法第11條、第47條第1
    項、第38條第1 項第2 款、第51條第5 款，判決如主文。
本案經檢察官黃嘉妮到庭執行職務。
中    華    民    國    99    年    7    月    29     日
                  刑事第三庭  法  官  蘇揚旭
上列正本證明與原本無異。
如不服本判決，應於判決送達後10日內敘明上訴理由，向本院提
出上訴狀 (應附繕本) ，上訴於臺灣高等法院。其未敘述上訴理
由者，應於上訴期間屆滿後20日內向本院補提理由書「切勿逕送
上級法院」。
                              書記官  李郁禎
中    華    民    國    99    年    7     月    29    日
附錄本案論罪科刑之法條：
毒品危害防制條例第10條
施用第一級毒品者，處六月以上五年以下有期徒刑。
施用第二級毒品者，處三年以下有期徒刑。

司法院資訊處製作；財團法人民間司法改革基金會備份。
